臺灣高等法院刑事裁定　　　　　　　　 100年度抗字第1351號
抗 告 人　朱敏華
即受刑人
上列抗告人因聲請撤銷緩刑案件，不服臺灣板橋地方法院中華民
國100年10 月31日裁定（100年度撤緩字第259號），提起抗告，
本院裁定如下：
    主  文
抗告駁回。
    理  由
一、原裁定略以：受刑人朱敏華因偽造有價證券案件，經原審以
    99年訴字第2227 號判處有期徒刑1年6月，緩刑3年，並宣告
    應向被害人戴金暉支付新臺幣（下同）5萬元，於民國100年
    6月28 日確定；而受刑人嗣經臺灣板橋地方法院檢察署檢察
    官以100年執緩字第285號案件，通知受刑人依確定判決履行
    給付，竟置之不理，違反刑法第74條第2項第3款規定，情節
    重大，足認原宣告之緩刑難收預期效果，而有執行刑罰必要
    ，因認檢察官之聲請為有理由，裁定撤銷緩刑宣告等語。
二、抗告意旨略以：抗告人因處理父親後事，以致過失未履行，
    請念抗告人母親年事已高，尚有2 子待扶養，給予抗告人改
    過機會，並保證願以每期2萬5 千元，分2期支付之方式履行
    云云。
三、經查：
（一）抗告人朱敏華前因偽造有價證券案件，經原審以99年訴字
      第2227號判處有期徒刑1 年6月，緩刑3年，並宣告應於判
      決確定後10月內給付戴金暉5 萬元。給付方式：自該案判
      決確定時起，分10期，按月於每月15日給付戴金暉5000元
      。嗣經檢察官提起上訴，本院以99年上訴字第4274號刑事
      判決駁回上訴，並於100年6月28日確定等情，有上述刑事
      判決書及本院被告前案紀錄表附卷可稽。經移送臺灣板橋
      地方法院檢察署檢察官以100年執緩字第285號案件執行，
      函文通知受刑人即抗告人依判決分期給付賠償金，詎受刑
      人連續2期（應支付日期分別為100年7月15日、同年8月15
      日）未支付，有被害人戴金暉聲請狀、臺灣板橋地方法院
      檢察署100年7 月15日板檢玉酉100執緩285字第52074號函
      及送達證書可憑。抗告人確有違反刑法第74條第2項第3款
      所定負擔之事實，參酌抗告人之前既未對上述99年訴字第
      2227號刑事判決提起上訴（僅檢察官提起上訴），可認抗
      告人已折服該判決並對該判決所定之負擔條件予以認同，
      卻於嗣後無故不依刑法第74條第2項第3款規定履行該判決
      所宣告應向被害人戴金暉支付5 萬元損害賠償之負擔，足
      認其違反之情節確屬重大。
（二）抗告人辯稱因處理父親後事、照護家人致未履行云云，並
      非得以違反原確定判決宣告附負擔緩刑之正當理由，抗告
      人違反緩刑之負擔情節重大。原審已詳酌抗告人未履行緩
      刑條件之事實，且無以預期抗告人將恪遵相關法令規定，
      認原宣告之緩刑難收預期效果，有執行刑罰之必要，而依
      檢察官之聲請撤銷緩刑宣告，認事用法並無不合。
四、綜上，抗告為無理由，應予駁回。依刑事訴訟法第412條，
    裁定如主文。
中    華    民    國   100    年    11    月    25    日
                  刑事第六庭  審判長法  官  邱同印
                                    法  官  吳淑惠
                                    法  官  郭豫珍
以上正本證明與原本無異。
不得再抗告。
                                    書記官  陳采薇
中    華    民    國   100    年    11    月    25    日